【裁判字號】    99,聲,350
【裁判日期】    990428
【裁判案由】    選任特別代理人
【裁判全文】
臺灣士林地方法院民事裁定               99年度聲字第350號
聲  請  人  丙○○等人詳如附.
共同代理人  乙○○
相  對  人  捷力建設股份有限公司
特別代理人  甲○○
上列當事人間聲請選任特別代理人事件，本院裁定如下：
    主  文
選任甲○○（民國○○○年○月○○○日生、身分證字號：Ｚ0
00000000）於本院九十八年度司執字第四四一七二號清
償票款強制執行事件，為相對人捷力建設股份有限公司之特別代
理人。
    理  由
一、按對於無訴訟能力人為訴訟行為，因其無法定代理人或其法
    定代理人不能行代理權，恐致久延而受損害者，得聲請受訴
    法院之審判長，選任特別代理人；民事訴訟法關於法定代理
    之規定，於法人之代表人準用之，民事訴訟法第51條第1 項
    及第52條分別定有明文。強制執行程序，除本法有規定外，
    準用民事訴訟法之規定，強制執行法第30條之1 亦有明定。
二、本件聲請意旨略以：聲請人持有相對人簽發之本票共計3,86
    0 紙，經取得確定本票裁定並執以聲請強制執行，現正由本
    院98年度司執字第44172 號清償票款強制執行事件（下稱系
    爭執行事件）執行中。茲因相對人之法定代理人黃錦洲業已
    死亡，相對人亦未選任新任董事長，復於民國90年12月26日
    廢止登記，為恐延遲程序致受損害，並參諸臺灣臺北地方法
    院90年度聲字第1426號、本院97年度聲字第969 號裁定均選
    任甲○○為相對人之特別代理人，爰聲請選任甲○○於系爭
    執行事件為相對人之特別代理人等語。並提出相對人公司變
    更登記事項卡、股東名簿、臺灣臺北地方法院90年度聲字第
    1426號裁定暨確定證明書、本院97年度聲字第969 號裁定暨
    確定證明書等件為證。
三、經查，本院依職權調閱本院97年度聲字第969 號卷宗，並審
    酌卷附相對人公司變更登記表、股東名簿及臺灣臺北地方法
    院90年度聲字第1426號裁定等件後，查知相對人之董事黃錦
    洲、黃玉琳、王麗珍、股東黃蔡金治均已死亡，監察人黃建
    昇則已出境而無現住居所資料，唯一法人股東祐捷企業股份
    有限公司亦經辦理廢止登記在案，均無法為相對人處理訴訟
    或非訟事務，不宜擔任相對人之特別代理人。而甲○○為相
    對人之股東，於國內設有戶籍，且未出境，此有戶籍謄本在
    卷可稽，如選任甲○○擔任聲請人與相對人捷力建設股份有
    限公司間系爭執行事件之特別代理人，應屬適當。
四、依強制執行法第31條之1 、民事訴訟法第51條第1 項，裁定
    如主文。
中    華    民    國    99    年    4     月    28    日
                  民事第二庭  法  官  劉逸成
以上正本證明與原本無異。
如對本裁定抗告，應於裁定送達後10日內向本院提出抗告狀，並
繳納抗告費新臺幣1,000 元。
中    華    民    國    99    年    4     月    29    日
                              書記官  李宜蓁

司法院資訊處製作；財團法人民間司法改革基金會備份。
